# 请教陈版关于长期股权投资减值问题

提问人：tb_ 聆听旋律 时间：2019-05-29 13:37:59
一家民营公司 2017 年 11 月通过股权转让取得了一家上市公司的 10%的股权，转让价格 40 元每股（当时市价 12 元每股），有重大影响，故采用权益法核算，截止到 2018 年年末收盘价为 10 元/股，近两年这家上市公司的均盈利，请教下这种情况下，考虑到收购价和年末收盘价差异巨大，所以该长期股权投资是否需要计提减值？如果需要减值， 计提依据以什么标准为好？此外，截止 2019 年 5 月底，该公司股票收盘价为 12 元每股。

回答人：chenyiwei
1 、为何以远高于当初市价的价格取得该部分 10%股权？当时如何证明该交易价格的合理性和公允性？
2 、持有上市公司 10%股权是否派驻董事？该上市公司的董事会席位如何分布？前十大股东的持股比例及其之间互相关联情况如何？该公司所派驻的董事在上市公司董事会上实际提出议案和参与表决的情况如何？如何证明具有重大影响的判断是恰当的？
3 、从该上市公司的盈利和现金分红情况看，如果从未来现金流量限制的角度进行收益法评估，其评估值是否显著高于现时资产负债表日的市价？